【裁判字號】    97,交聲,1496
【裁判日期】    970926
【裁判案由】    聲明異議
【裁判全文】
臺灣臺中地方法院交通事件裁定        97年度交聲字第1496號
原處分機關  交通部公路總局臺中區監理所
聲明異議人
即受處分人  甲○○
上列聲明異議人即受處分人因違反道路交通管理處罰條例案件，
對於交通部公路總局臺中區監理所於民國97年5月6日所為之中監
違字第裁60-J00000000號處分，聲明異議，本院裁定如下：
    主    文
異議駁回。
    理    由
一、原處分機關略以：聲明異議人即受處分人甲○○（下稱受處
    分人）所有之車牌號碼M6-5215號自用小客車，於民國97年
    2月21日下午3時38分許，在臺14乙線5.5公里處有「限速70
    公里，經測速時速83公里，超速13公里未滿20公里」之違規
    事實，經南投縣政府警察局交通隊警員依道路交通管理處罰
    條例第40條規定，於97年3月7日製開投警交字第J00000000
    號舉發違反道路交通管理事件通知單逕行舉發在案，受處分
    人於指定應到案日期前提出申訴，原處分機關遂於97年5月6
    日依道路交通管理處罰條例第40條違反道路交通管理事件統
    一裁罰基準及處理細則第43條、第44條及第67條規定，以中
    監違字第裁60-J00000000號裁決書，裁處罰鍰新臺幣（下同
    ）1千6百元，並依第63條第1項記違規點數1點，於法並無不
    合等語。
二、聲明異議意旨略以：本件南投縣政府警察局所提出之經濟部
    標準檢驗局雷達測速儀檢定合格證書影本，並未註明係裝設
    於臺14乙線5.9公里處，若僅以此合格證書證明通知單所使
    用之雷達測速儀器為合格儀器，無法令人信服，又該合格證
    明書影本之下方有篡改跡象，最前端可看出原書寫為「60」
    字樣再刪除，以人工加註「台14乙線5.9Ｋ」字樣，故其不
    服此項裁罰，爰聲明異議云云。
三、按汽車駕駛人，行車速度，超過規定之最高時速，或低於規
    定之最低時速，除有第43條第1項第2款情形外，處1千2百元
    以上2千4百元以下罰鍰；汽車駕駛人有第40條者，除依原條
    款處罰鍰外，並予以記違規點數1點，道路交通管理處罰條
    例第40條及第63條第1項第1款分別定有明文。
四、經查，受處分人於97年2月21日下午3時38分許，駕駛車牌號
    碼M6-5215號自用小客車，行經臺14乙線5.5公里處，因「限
    速70公里，經測速時速83公里，超速13公里未滿20公里」之
    違規行為，為南投縣政府警察局交通隊警員依違反道路交通
    管理處罰條例第40條規定逕行舉發等情，有南投縣政府警察
    局投警交字第J00000000號舉發違反道路交通管理事件通知
    單1份、原處分機關中監違字第裁60-J00000000號違反道路
    交通管理事件裁決書1份、採證照片1張附卷可稽。受處分人
    雖以上開情詞置辯，惟：
（一）受處分人駕駛其所有之車牌號碼M6-5215號自用小客車，
      於上開違規時、地，時速83公里（限速70公里），超速13
      公里，為南投縣政府警察局交通隊員警使用固定桿雷達自
      動測速照相儀器照相採證後，依採證照片逕行舉發，而南
      投縣政府警察局交通隊目前所使用固定桿雷達自動測速照
      相儀器，定期送由經濟部標準檢驗局檢定合格在案等情，
      有南投縣政府警察局97年4月7日投警交字第0970013000號
      書函附編號JO0000000號之經濟部標準檢驗局雷達測速儀
      檢定合格證書1紙在卷可憑。
（二）再觀之上開經濟部標準檢驗局雷達測速儀檢定合格證書之
      記載，可知該儀器之規格、廠牌、器號分別為：「規格：
      24.15GHz（K band）照相式，廠牌：TRAFFIPAX，器號：
      (一)主機：593-062/60181，(二)天線：957，檢定日期：96年
      8月6日，有效期限：97年8月31日」，而設於臺14乙線5.9
      公里處之固定桿雷達自動測速照相儀器上，確有「593-06
      2/60181」內容之記載，此有南投縣警察局97年9月11日投
      警交字第0970033688號函附該儀器上顯示主機號碼、周遭
      環境相關位置之照片共4張存卷可佐，則由設於臺14乙線
      5.9公里處之固定桿雷達自動測速照相儀器上顯示的「器
      號」觀之，可知編號JO0000000號之經濟部標準檢驗局雷
      達測速儀檢定合格證書上所示之儀器，卻係設於上址無訛
      ，且該固定桿雷射自動測速照相儀器，在本件舉發時仍在
      檢定合格期間，屬正常堪用之狀態中甚明。
（三）再者，編號JO0000000號之經濟部標準檢驗局雷達測速儀
      檢定合格證書上顯示之儀器，係由財團法人工業技術研究
      院於96年8 月6日通訊驗證實驗室進行檢定等情，有本院
      97年7月29日電話紀錄表一份附卷可證，則該儀器於檢驗
      合格後，才交由南投縣警察局裝設於臺14乙線5.9公里處
      ，自不會於裝設前，即在檢定合格證書上註明裝置地點，
      其理甚明；且該檢定合格證書下方以人工手寫註記之「台
      14乙線5.9Ｋ」，係由南投縣政府警察局警員黃清其所註
      記，代表該固定桿雷達自動測速照相儀器是設在臺14線5.
      9公里一節，亦有本院電話記錄表一份在卷可參，則警員
      黃清其依辦案職務需要，將該儀器之裝設地點，登載在該
      儀器之檢定合格證書下方，尚難任有何不妥，自不得以在
      註記「台14乙線5.9Ｋ」字樣前，有誤載「60」再予刪除
      之情形，遽認該檢定合格證書有竄改跡象。此外，本院亦
      查無任何證據足資證明黃清其即舉發警員有捏造事實、違
      法取締之情事，則本其維護交通秩序、安全職責所為之逕
      行舉發，自應受到執法正確而真正之推定。
（四）本件舉發警員既係以檢定合格之科學儀器測速舉發，則受
      處分人上開關於：經濟部標準檢驗局雷達測速儀檢定合格
      證書影本，並未註明係裝設於臺14乙線5.9公里處，且該
      合格證明書影本之下方可看出原書寫為「60」字樣再刪除
      ，並以人工加註「台14乙線5.9Ｋ」字樣，有竄改跡象云
      云之辯解，顯屬自行臆測之詞，洵不足採。
五、綜上，是受處分人確有於上開時、地行車速度超過最高時速
    13公里，而違反道路交通管理處罰條例第40條之情事，堪予
    認定。則南投縣警察局警員在受處分人行車速度超過最高時
    速13公里之情況下逕行舉發，尚符合上開法律之規定。受處
    分人至今亦無法提出任何對其有利之證據供本院參酌，其所
    辯自不足採。故原處分機關援引首揭規定，對於受處分人裁
    處罰鍰1千6百元，並記違規點數1點，並無違誤。從而，本
    件聲明異議為無理由，應予駁回。
據上論斷，應依道路交通管理處罰條例第87條第2項、道路交通
案件處理辦法第19條，裁定如主文。
中    華    民    國    97    年    9     月    26    日
                    交通法庭  法  官  周瑞芬
以上正本證明與原本無異。
如不服本裁定應於送達後5日內向本院提出抗告狀。
                              書記官  孫立文
中    華    民    國    97    年    9     月    26    日


司法院資訊處製作；財團法人民間司法改革基金會備份。
